【裁判字號】    95,訴,603
【裁判日期】    951207
【裁判案由】    搶奪
【裁判全文】
臺灣屏東地方法院刑事判決               95年度訴字第603號
公  訴  人  臺灣屏東地方法院檢察署檢察官
被      告  甲○○
上列被告因搶奪案件，經檢察官聲請簡易判決處刑（95年度偵字
第2187號），本院認為不宜以簡易判決處刑，改依通常程序審理
，判決如下：
    主  文
甲○○無罪。
    理  由
一、公訴意旨略以：被告甲○○於民國95年3 月11日15時20分許
    ，騎乘車牌號碼H9V-309 號重型機車，行經屏東市○○路與
    仁德路口時，隨意向路旁吐檳榔汁，不慎吐到左手持花青素
    葡萄籽鋁箔包裝飲料騎乘腳踏車行經該處之乙○○右腳及衣
    物，被告甲○○見狀竟意圖為自己不法之所有，乘乙○○不
    備之際，徒手搶奪其手持之上開飲料，得手後旋騎車逃逸，
    乙○○騎乘腳踏車在後追趕，並記下其車牌號碼，惟仍讓被
    告甲○○逃脫，嗣為警調閱路口監視錄影畫面而循線查獲，
    因認被告甲○○涉犯刑法第325條第1項之搶奪罪嫌等語。
二、按犯罪事實應依證據認定之，無證據不得認定其犯罪事實；
    又不能證明被告犯罪者，應諭知無罪之判決，刑事訴訟法第
    154 條第2 項、第301 條第1 項分別定有明文。又刑事訴訟
    法所謂認定犯罪事實之證據，係指足以認定被告確有犯罪行
    為之積極證據而言，該項證據自須適合於被告犯罪事實之認
    定，始得採為斷罪資料。告訴人之告訴，係以使被告受刑事
    訴追為目的，是其陳述是否與事實相符，仍應調查其他證據
    以資審認。如未能發現相當證據或證據不足以證明，自不能
    以推測或擬制之方法以為裁判之基礎。而在訴訟上用以證明
    事實之證據，須於通常一般之人均不致於有所懷疑，而得確
    信其為真實之程度者，始得據以為有罪之認定。倘其證明尚
    未達到此一程度，而有合理之懷疑性存在，致使無從為有罪
    之確信時，即應為無罪之判決。最高法院著有29年上字第
    3105號、40年台上字第86號、53年台上字第1300號、76年台
    上字第4986號判例可資參照。
三、公訴人認為被告甲○○涉有前揭犯行，無非以告訴人乙○○
    於偵查中之指述遭搶之經過，指認歹徒之容貌、體型及特徵
    ，並記下其車牌號碼，並有現場照片及監視畫面照片2 幀為
    其主要論據。訊據被告固不否認有騎乘機車並隨意吐檳榔汁
    至告訴人身上之事實不諱，惟堅決否認有何搶奪之犯行，辯
    稱：伊沒有搶奪告訴人之飲料，告訴人在紅綠燈時把伊攔下
    來，但伊不認識她，伊就騎車走了等語。經查：
(一)被告甲○○於95年3 月11日15時20分許，騎乘車牌號碼
    H9V-309 號重型機車，行經屏東市○○路與仁德路口時，隨
    意向路旁吐檳榔汁，不慎吐到騎乘腳踏車行經該處之告訴人
    乙○○之事實，業經被告供承不諱，核與證人即告訴人乙○
    ○指述相符，是被告甲○○確實有與告訴人發生細故等情，
    應堪認定。
(二)惟就被告是否公訴人所指有趁告訴人遭其吐檳榔汁而不及防
    備之際，徒手搶奪告訴人手中之飲料之犯行，經證人即告訴
    人乙○○於本院審理中證述：「我騎著腳踏車發現我右腳溼
    溼的，我就轉頭往右邊看，看到我的腳紅紅的，轉回來之後
    我手上的飲料就不見了，我就看到前面因沒幾台車，大喊了
    『喂』，在庭上的被告就從後照鏡看了我一下，因為他嘴巴
    紅紅的，我就認定是他吐我檳榔汁，而且可能是搶走我飲料
    的人。…我只有喊一聲『喂』，沒有講『那是我的』，我當
    時是有感覺他有把我的飲料搶走，但是我沒有看清楚他手裡
    有沒有拿飲料，也沒有看到他有沒有拿來喝。…我是突然覺
    得手上的東西不見了，因為我並不是拿的很緊很緊的騎腳踏
    車，我只是拿著下面這樣子騎。…我是拿著飲料靠在握把上
    。」（見本院卷第33頁至第36頁）等語可知，證人乙○○僅
    因被告曾為最接近其之機車騎士並朝其吐檳榔汁而據以推測
    手中飲料不見與被告有關，惟就證人乙○○並未親眼目睹手
    中之飲料是否確係被告所搶奪，或是就飲料如何不見均未能
    肯定，則尚難僅憑證人之上開指述，即遽論以被告確有搶奪
    證人飲料之情。
(三)又依公訴人所提出之現場照片9 幀及監視畫面2 幀觀之，被
    於案發當日，確實穿著、體型及外貌與告訴人乙○○所指述
    相符，惟就路口監視畫面之翻拍照片，並未有被告持有飲料
    或物品之影像，且又乏告訴人所指上開飲料扣案可證，復依
    警察所調閱之路口監視器畫面均僅拍錄被告騎乘機車經過及
    被害人在後面跟隨之影像，並未錄到被告手中持有飲料等情
    ，此有屏東分局員警涂世鋼之調查報告1 紙附卷可按（見本
    院卷第15頁），是尚乏其他證據足佐告訴人依推論而得之指
    述以認定被告有為上開犯行。
(四)綜上所述，本件公訴人所舉事證，尚有合理性之懷疑，難以
    確信被告有搶奪之犯行，自難以該罪相繩。此外，公訴人復
    未提出其他證據足資證明確有其所訴之搶奪犯行，應認不能
    證明被告犯罪，揆諸前揭法條規定及判例意旨，應為無罪之
    諭知。
據上論斷，應依刑事訴訟法第301 條第1 項，判決如主文。
中    華    民    國    95    年    12    月    7     日
                  刑事第二庭  審判長法  官  羅森德
                                    法  官  陳松檀
                                    法  官  陳海寧
以上正本證明與原本無異。
如不服本判決應於收受本判決送達後10日內向本院提出上訴書狀
，其未敘述上訴理由者，並得於提起上訴後10日內向本院補提理
由書狀（均須按他造當事人之人數附繕本）「切勿逕送上級法院
」
中    華    民    國    95    年    12    月    20    日
                                    書記官  劉淑蓉


司法院資訊處製作；財團法人民間司法改革基金會備份。
